臺灣高雄地方法院民事判決
111年度雄簡字第1924號
原      告  新光產物保險股份有限公司

法定代理人  吳昕紘  
訴訟代理人  楊昱宏  
複  代理人  方柏權  
被      告  許又壬  


上列當事人間損害賠償事件，本院於民國111 年11月15日言詞辯
論終結，判決如下：
    主      文
被告應給付原告新臺幣壹拾壹萬玖仟玖佰貳拾參元，及自民國一
一一年八月三十日起至清償日止，按週年利率百分之五計算之利
息。
原告其餘之訴駁回。
訴訟費用新臺幣伍仟零柒拾元由被告負擔四分之一，餘由原告負
擔。
本判決第一項得假執行，但被告以新臺幣壹拾壹萬玖仟玖佰貳拾
參元供擔保後免為假執行。
    事實及理由
原告主張被告於民國110 年10月21日8 時40分許，駕駛車牌號碼
000-0000號自用小客車行經高雄市三民區美都路與十全三路口時
，因逆向駛入來車之車道內，而與由其承保、訴外人黃家騏駕駛
自己所有之車牌號碼000-0000號自用小客車（下稱系爭車輛）發
生碰撞（下稱系爭交通事故），致系爭車輛受有損害，其已依保
險契約賠付黃家騏系爭車輛車體損害新臺幣（下同）469,000 元
，為此，爰依民法第184 條第1 項前段、第191 條之2 、第196 
條及保險法第53條之規定提起本訴之事實，業據其提出系爭車輛
行照、系爭交通事故當事人登記聯單、估價單、統一發票等件為
證，並有現場圖、現場照片、道路交通事故談話紀錄表、調查報
告表㈠、㈡-1及初步分析研判表等證在卷可稽，而被告經合法通知
則未到庭爭執，亦未提出書狀作何答辯或陳述，經本院調查前揭
證據資料後，堪認原告之主張為真實且有理由，被告因逆向行駛
於來車車道，致其所駕車輛前車頭碰撞系爭車輛前車頭，對系爭
交通事故之發生為有過失，應負損害賠償之責。又系爭車輛係於
105 年8 月出廠（行車執照僅記載出廠年月，依法推定為該月15
日出廠），迄至損害發生日即110 年10月21日已逾行政院所頒固
定資產耐用年數表之5 年耐用年限，其修復零件費用418,892 元
以平均法計算折舊後僅餘殘價約69,815元，再加計工資烤漆50,1
08元，合計119,923 元，即為原告得代位請求被告賠償系爭車輛
修復費用數額。從而，原告請求被告給付119,923 元，及自起訴
狀繕本送達翌日即111 年8 月30日起算之法定遲延利息為有理由
，應予准許，逾此部分則屬無據，應予駁回，爰判決如主文。又
本件係依民事訴訟法第427 條第1 項規定適用簡易訴訟程序所為
被告敗訴之判決，依同法第389 條第1 項第3 款規定，依職權宣
告假執行。並依同法第436 條第2 項適用第392 條第2 項規定，
職權宣告被告如預供擔保，得免為假執行。
中　　華　　民　　國　　111 　年　　11　　月　　30　　日
          　　　　高雄簡易庭  法　　　官  謝宗翰
以上正本係照原本作成。
如對本判決上訴，須於判決送達後20日內向本院提出上訴狀，同
時表明上訴理由；如已於本判決宣示後送達前提起上訴者，應於
判決送達後20日內補具上訴理由（均須按他造當事人之人數附繕
本）。
中　　華　　民　　國　　111 　年　　11　　月　　30　　日
                              書  記  官  許弘杰